臺灣高等法院刑事判決               100年度上易字第1584號
上  訴  人
即  被  告  范逢麟
上列上訴人因傷害等案件，不服臺灣板橋地方法院100年度易字
第1596號，中華民國100年6月10日第一審判決（起訴案號：臺灣
板橋地方法院檢察署100年度偵字第8385號），提起上訴，本院
判決如下：
    主  文
上訴駁回。
范逢麟緩刑參年。
    事  實
一、范逢麟與陳湘婷係男女朋友，其二人於民國一ＯＯ年一月十
    六日夜間飲酒後，於同日凌晨二時三十分，搭乘計程車返回
    范逢麟位於新北市○○區○○街三七巷三號住處樓下時，雙
    方因故發生爭執、拉扯。詎范逢麟竟基於損壞他人器物之犯
    意，自陳湘婷之手提包內拿取手機二支（廠牌型號分別是索
    尼易立信、亞太ＯＫＷＡＰ），隨即將該二支手機摔至地上
    之方式，損壞上開手機；范逢麟另基於傷害人身體之犯意，
    見陳湘婷彎腰撿拾摔至地上之上開手機時，自陳湘婷背後，
    徒手將陳湘婷推倒，致陳湘婷之臉部正面朝下而身體趴倒在
    地上，使陳湘婷因而受有上門牙外傷性骨折、右眼周區之挫
    傷血腫及瘀青、人中擦傷併感染、右手拇指擦傷併感染、左
    膝擦傷併感染之傷害。
二、案經陳湘婷訴由新北市政府警察局蘆洲分局移送臺灣板橋地
    方法院檢察署檢察官偵查起訴。
    理  由
一、訊據被告范逢麟對於上揭時地因與女友即告訴人陳湘婷起口
    角爭執，因而毀損陳湘婷手機及推倒陳湘婷致陳湘婷受有上
    開傷勢等之毀損、傷害犯行，均坦承不諱（本院卷第二六頁
    背面），核與告訴人陳湘婷於偵查、原審時所指訴情節相符
    ，並有新北市立聯合醫院診斷證明書一份在卷可稽，被告上
    開任意性之自白應為事實，可以採信。本案事證明確，被告
    有本案毀損、傷害等犯行，洵堪認定，應依法論科。
二、核被告所為，係犯刑法第三百五十四條之損害他人器物罪，
    及同法第二百七十七條第一項之傷害罪。被告上開毀損、傷
    害犯行，應分論併罰。原審以被告犯毀損、傷害二罪事證均
    明確，適用刑法第二百七十七條第一項、第三百五十四條、
    第四十一條第一項前段等規定，並審酌被告犯罪之動機、目
    的、手段、所受刺激及告訴人陳湘婷所受傷勢，於原審未賠
    償告訴人所受損害，並無犯罪紀錄之素行狀況，及犯後態度
    等一切情狀，對被告所犯毀損罪量處拘役四十日，所犯傷害
    罪量處有期徒刑三月之刑，並均諭知易科罰金折算標準為新
    台幣一千元折算一日，認事用法均無不合，量刑亦稱妥適，
    被告上訴不服原審判決，自無理由，應予駁回。另查被告前
    未曾有刑事犯罪記錄，有本院被告前案紀錄表存卷可按，本
    院念及其因一時衝動而犯本罪，於本院審理時復坦承犯行，
    並當庭賠償告訴人新台幣十萬元（本院卷第二六頁背面審判
    筆錄），其經此科刑教訓，日後當知所警惕而無再犯之虞，
    本院因認其所受上開刑之宣告，以暫不執行為適當，併依刑
    法第七十四條第一項第一款規定，宣告緩刑三年，以啟自新
    。
據上論斷，應依刑事訴訟法第三百六十八條、第七十四條第一項
第一款，判決如主文。
本案經檢察官陳昱旗到庭執行職務。
中    華    民    國   100    年    9     月    15    日
                  刑事第四庭審判長法  官  陳筱珮
                                  法  官  邱滋杉
                                  法  官  孫惠琳
以上正本證明與原本無異。
不得上訴。
                                  書記官  潘文賢
中    華    民    國   100    年    9     月    16    日